【裁判字號】    97,訴,897
【裁判日期】    970630
【裁判案由】    毒品危害防制條例
【裁判全文】
臺灣基隆地方法院刑事判決               97年度訴字第897號
公  訴  人  臺灣基隆地方法院檢察署檢察官
被      告  乙○○
                    另案羈押.
上列被告因毒品危害防制條例案件，經檢察官提起公訴（97年度
毒偵字第1439號），被告於準備程序進行中，就被訴事實為有罪
之陳述，經本院合議庭裁定由受命法官獨任進行簡式審判程序，
判決如下：
    主  文
乙○○施用第一級毒品，累犯，處有期徒刑柒月，扣案之注射針
筒壹支沒收之；又施用第二級毒品，累犯，處有期徒刑月。應
執行有期徒刑捌月，扣案之注射針筒壹支沒收之。
    事  實
一、乙○○有下列前案紀錄（構成累犯），及施用毒品執行觀察
    、勒戒之紀錄：
  (一)前因初犯施用毒品案件，經觀察、勒戒後，認無繼續施用毒
    品之傾向，於民國92年11月5 日經釋放出所，並由臺灣基隆
    地方法院檢察署檢察官於92年11月3 日，以92年度毒偵字第
    562 號為不起訴處分確定。
  (二)復因於前揭(一)所述觀察、勒戒執行完畢經釋放出所以後之五
    年以內，再犯施用毒品案件（【二犯】施用毒品案件；施用
    毒品時間：自94年5 月4 日起，至94年5 月11日止），由臺
    灣基隆地方法院檢察署檢察官提起公訴，經本院於94年9 月
    5 日，以94年度訴字第676 號判決有期徒刑七月確定。
  (三)又因【三犯】施用毒品案件，由臺灣基隆地方法院檢察署檢
    察官提起公訴，經本院於94年12月9 日，以94年度訴字第97
    9 號判決有期徒刑八月確定。
  (四)另因搶奪案件，經本院於95年8 月31日，以95年度訴字第54
    6 號判決有期徒刑八月確定。所犯(二)至(四)所示案件，經本院
    以95年度聲字第927 號裁定合併定其應執行刑為有期徒刑1
    年9 月，94年11月8 日發監執行、96年1 月12日假釋出監，
    96年7 月4 日假釋期滿未經撤銷，其未執行之刑，以已執行
    論（構成累犯）。
  (五)復因【四犯】施用毒品案件，由臺灣基隆地方法院檢察署檢
    察官提起公訴（施用毒品時間：96年12月5 日、97年1 月13
    日），經本院以97年度訴字第412 號判決判處應執行有期徒
    刑1 年在案。
  (六)又續犯施用毒品案件，由臺灣基隆地方法院檢察署檢察官提
    起公訴（施用毒品時間：97年2 月16日），經本院以97 年
    度訴字第466 號判決判處有期徒刑8月在案。
  (七)復因施用毒品案件，由臺灣基隆地方法院檢察署檢察官提起
    公訴（施用毒品時間：97年2 月12日、97年2 月16日、97年
    2 月20日），經本院以97年度訴字第637 號412 號判決判處
    應執行有期徒刑1 年在案。
二、詎乙○○猶不知悔改，復基於施用第一級毒品海洛因之犯意
    ，於97年5 月23日上午8 時30分許，在基隆市○○區○○路
    99巷1 號2 樓同安旅社303 室內，將第一級毒品海洛因置入
    注射針筒內，摻水混合注射右手肘內側皮膚靜脈血管處之方
    式，非法施用第一級毒品海洛因1 次。另又基於施用第二級
    毒品甲基安非他命之犯意，於97年5 月20日，在其位於臺北
    縣萬里鄉萬里村成功新村71號住處，將第二級毒品甲基安非
    他命放入玻璃球吸食器（未扣案），再以打火機點燃燒烤吸
    食器底部產生煙霧吸食之方式，非法施用第二級毒品甲基安
    非他命1 次。嗣為警於同年月23日晚上23時40分許，在上址
    同安旅社經臨檢查獲，當場扣得注射針筒1 支，乃採尿送驗
    有毒品嗎啡及安非他命、甲基安非他命陽性反應，始查悉上
    情。
三、案經基隆市警察局第一分局報告臺灣基隆地方法院檢察署檢
    察官偵查起訴。
    理  由
一、本件被告所犯者非為死刑、無期徒刑、最輕本刑為3 年以上
    有期徒刑之罪或高等法院管轄第一審案件，其於準備程序進
    行中，先就被訴事實為有罪之陳述，經告知其簡式審判程序
    之旨，並聽取公訴人及被告之意見後，本院依刑事訴訟法第
    273 條之1 第1 項之規定，裁定由受命法官獨任進行簡式審
    判程序，且依同法第273 條之2 規定，簡式審判程序之證據
    調查，不受第159 條第1 項、第161 條之2 、第161 條之3
    、第163 條之1 及第164 條至第170 條規定之限制，合先敘
    明。
二、上開事實，業據被告於檢察偵查時及本院準備程序及審理時
    坦承在卷，而被告於上述所示時間、地點為警查獲後採集尿
    液，呈甲基安非他命、安非他命、嗎啡、可待因之陽性反應
    ，此有台灣尖端先進生技醫藥股份有限公司濫用藥物檢驗報
    告1 紙附卷可稽，並有如事實欄所示之物品扣案足資佐證，
    足徵被告自白核與事實相符，應堪採信。又其前因施用毒品
    案件，經觀察、勒戒後，認無繼續施用毒品之傾向，於民國
    92年11月5 日經釋放出所，並由臺灣基隆地方法院檢察署檢
    察官於92年11月3 日，以92年度毒偵字第562 號為不起訴處
    分確定等情，亦有全國施用毒品案件紀錄表、臺灣高等法院
    被告前案紀錄表各1 份附卷足佐。綜上所陳，被告於前次觀
    察、勒戒於92年11月5 日執行完畢，5 年內再犯本案施用第
    一、二級毒品海洛因、甲基安非他命，罪證明確，犯行洵堪
    認定，自應依法論科。
三、論罪科刑部分：
  (一)查海洛因、甲基安非他命分係毒品危害防制條例第2 條第2
    項第1 款、第2 款所定之第一級、第二級毒品，核被告所為
    係犯毒品危害防制條例第10條第1 項、第2 項之施用第一級
    、第二級毒品罪。被告持有第一級毒品海洛因及第二級毒品
    甲基安非他命之低度行為，應為施用第一級、第二級毒品之
    高度行為所吸收，不另論罪。被告先後所犯上開2 罪，犯意
    各別，行為不同，應予分論併罰。
  (二)被告前曾受如事實欄所示之有期徒刑執行完畢，有臺灣高等
    法院被告前案紀錄表在卷可按，其於受一、(四)所示有期徒刑
    執行完畢後之5 年內，故意再犯本件有期徒刑以上之罪，為
    累犯，其所犯上開2 罪，均應依刑法第47條第1 項加重其刑
    。
  (三)爰審酌被告犯罪之動機、曾有施用毒品之前科仍不知戒除，
    惟犯罪後坦承犯行，且所犯之施用毒品犯行乃戕害自己身心
    健康，並未危及他人等一切情狀，分別量處如主文所示之刑
    ，併定其應執行之刑。
四、沒收部分：
  (一)扣案之針筒1 支，經核非專供施用毒品之器具，均係被告所
    有且分別係供其施用第一級毒品海洛因所用之物，業據被告
    供明在卷，爰依刑法第38條第1 項第2 款規定宣告沒收。
據上論斷，應依刑事訴訟法第273 條之1 第1 項、第299 條第1
項前段，毒品危害防制條例第10條第1 項、第2 項、第23條第2
項，刑法第11條前段、第47條第1 項、第51條第5 款、第38條第
1 項第2 款，判決如主文。
本案經檢察官甲○○到庭執行職務。
中    華    民    國    97    年    6     月    30    日
                  刑事第三庭法  官  黃永定
以上正本證明與原本無異。
如不服本判決應於收受本判決後10日內向本院提出上訴書狀，其
未敘述上訴理由者，並得於提起上訴後10日內向本院補提理由書
狀（均須按他造當事人之人數附繕本）「切勿逕送上級法院」。
中    華    民    國    97    年    6     月    30    日
                            書記官  劉珍珍
附錄本案所犯法條：
毒品危害防制條例第10條：
I施用第一級毒品者，處 6 月以上 5 年以下有期徒刑。
II施用第二級毒品者，處 3 年以下有期徒刑。


司法院資訊處製作；財團法人民間司法改革基金會備份。
